# 外商投资企业分红问题

提问人：jovn 时间：2010-02-02 18:58:55
我司是中外合资公司，外方是原中国公民移民加拿大的自然人， 09 年审计完成后拟分红。请问分红款项汇到加拿大后，加拿大是否认可中国的外方自然人股东免征个人所得税的优惠政策？加拿大需要补征所得税吗？若公司的外方自然人股东在境内银行开立个人账户，分红款是否可以直接汇入该境内银行账号？外管部门有何管理要求吗？

回答人：chenyiwei
回复 楼主 jovn 的帖子税务问题涉及税收协定等特殊专业问题，建议在“税务业务探讨”版面开帖咨询。 外汇问题。在将股利汇入该境内个人人民币银行帐户时，可能不会有明显问题。但如果以后需要将资金转移到境外，可能存在操作难度。建议查阅汇发[2002]29号文件中关于个人外汇帐户管理的规定。